臺灣高等法院臺中分院刑事裁定　
111年度聲字第1688號
聲  請  人  臺灣高等檢察署臺中檢察分署檢察官
受  刑  人  陳佳宏



上列聲請人因受刑人數罪併罰有二裁判以上，聲請定其應執行之
刑（聲請案號：111年度執聲字第705號），本院裁定如下：
    主  文
陳佳宏因犯如附表所示各罪所處之刑，應執行有期徒刑肆年拾月
。
    理  由
一、聲請意旨略以：受刑人陳佳宏因詐欺等數罪，先後經判決確
    定如附表，應依刑法第53條、第51條第5款規定，定其應執
    行之刑，爰依刑事訴訟法第477條第1項聲請裁定等語。
二、按數罪併罰，分別宣告其罪之刑，如宣告多數有期徒刑者，
    於各刑中之最長期以上，各刑合併之刑期以下，定其刑期，
    但不得逾30年，刑法第51條第5款定有明文。次按法律上屬
    於自由裁量之事項，並非概無法律性之拘束。自由裁量係於
    法律一定之外部性界限內（以定執行刑言，即不得違反刑法
    第51條之規定），使法官具體選擇以為適當之處理；因此在
    裁量時，必須符合所適用之法規之目的。更進一步言，須受
    法律秩序之理念所指導，此亦即所謂之自由裁量之內部性界
    限。關於定應執行之刑，既屬自由裁量之範圍，其應受此項
    內部性界限之拘束，要屬當然（最高法院80年台非字第473
    號判例意旨參照）。
三、經查，受刑人因詐欺等數罪，經臺灣苗栗地方法院及本院判
    處如附表所示之刑，有各該案件判決書及臺灣高等法院被告
    前案紀錄表附卷可稽。茲檢察官聲請定其應執行刑，本院審
    核認其聲請為合法適當，應予准許。而定應執行刑，不僅攸
    關國家刑罰權之行使，於受刑人之權益亦有重大影響，除顯
    無必要或有急迫情形外，法院於裁定前，允宜予受刑人以言
    詞、書面或其他適當方式陳述意見之機會，程序保障更加周
    全（最高法院110年度台抗大字第489號裁定意旨參照）。本
    院審核相關案卷及受刑人之意見，並考量自由裁量之範圍應
    受內部性界限之拘束及不利益變更禁止原則，避免本件定應
    執行刑後反較定應執行刑之前更不利於受刑人，復審酌受刑
    人所犯如附表所示各罪之犯罪時間、犯罪態樣、侵害法益種
    類及責任非難程度等一切情狀，爰定其應執行刑如主文所示
    。
據上論斷，應依刑事訴訟法第477條第1項，刑法第53條、第51條
第5款，裁定如主文。
中　　華　　民　　國　　111 　年　　8 　　月　　26　　日
　　　　　　　刑事第五庭　審判長法　官　鄭永玉
　　　　　　　　　　　　　　　　法　官　周莉菁
　　　　　　　　　　　　　　　　法　官　許文碩
以上正本證明與原本無異。
如不服本裁定，應於收受送達後5日內向本院提出抗告書狀（須
附繕本）。因疫情而遲誤不變期間，得向法院聲請回復原狀。

　　　　　　　　　　　　　　　　書記官　林育萱

中　　華　　民　　國　　111 　年　　8 　　月　　26　　日
附表：受刑人陳佳宏定應執行刑案件一覽表
編            號          1         2         3 罪            名        詐欺       詐欺       詐欺 宣     告     刑  有期徒刑1年3月 有期徒刑1年2月 有期徒刑1年2月（共5罪） 犯   罪  日   期  108.12.20至109.01.15 109.01.09 109.08.24、 109.08.26、 109.09.01、 109.09.04（2次） 偵查（自訴）機關年  度  案  號  苗栗地檢109年度偵字第1042等號 苗栗地檢109年度偵字第1042等號 苗栗地檢110年度偵字第1704等號 最後事實審 法        院 中高分院 中高分院 苗栗地院  案        號 110年度金上訴字第2050號 110年度金上訴字第2050號 111年度訴字第113號  判 決  日 期 111.02.09 111.02.09 111.05.10 確定判決 法        院 最高法院 最高法院 苗栗地院  案        號 111年度台上字第2896號 111年度台上字第2896號 111年度訴字第113號  判決確定日期 111.06.09 111.06.09 111.06.20 是否為得易科罰金之案件         否        否        否 備            註  苗栗地檢111年度執字第1786號（編號1至2已定應執行刑有期徒刑1年5月） 苗栗地檢111年度執字第1786號（編號1至2已定應執行刑有期徒刑1年5月） 苗栗地檢111年度執字第1894號（編號3至5已定應執行刑有期徒刑2年2月） 
編            號          4         5        6 罪            名        詐欺       詐欺       詐欺 宣     告     刑  有期徒刑1年3月（共4罪） 有期徒刑1月4月 有期徒刑1年4月 犯   罪  日   期  109.08.25、 109.08.26、 109.08.27、 109.09.04 109.08.24至 109.08.28  109.07.15 偵查（自訴）機關年  度  案  號  苗栗地檢110年度偵字第1704等號 苗栗地檢110年度偵字第1704等號 苗栗地檢110年度偵字第4267等號 最後事實審 法        院 苗栗地院 苗栗地院 中高分院  案        號 111年度訴字第113號 111年度訴字第113號 111年度金上訴字第277號  判 決  日 期 111.05.10 111.05.10 111.05.24 確定判決 法        院 苗栗地院 苗栗地院 中高分院  案        號 111年度訴字第113號 111年度訴字第113號 111年度金上訴字第277號  判決確定日期 111.06.20 111.06.20 111.07.04 是否為得易科罰金之案件         否        否        否 備            註  苗栗地檢111年度執字第1894號（編號3至5已定應執行刑有期徒刑2年2月） 苗栗地檢111年度執字第1894號（編號3至5已定應執行刑有期徒刑2年2月） 苗栗地檢111年度執字第1915號（編號6至7已定應執行刑有期徒刑1年5月） 
編            號          7   罪            名        詐欺   宣     告     刑  有期徒刑1年3月   犯   罪  日   期  109.07.15   偵查（自訴）機關年  度  案  號  苗栗地檢110年度偵字第4267等號   最後事實審 法        院 中高分院    案        號 111年度金上訴字第277號    判 決  日 期 111.05.24   確定判決 法        院 中高分院    案        號 111年度金上訴字第277號    判決確定日期 111.07.04   是否為得易科罰金之案件         否   備            註  苗栗地檢111年度執字第1915號（編號6至7已定應執行刑有期徒刑1年5月）